ru: Положение зубьев: Задний зубец с контрвращением; Передний зубец; Средний зубец; Задний зубец; Вертикальный зубец; Другое
da: Tandposition: Modroterende bagerste spids; Frontspids; Frontspids; Bagspids; Lodret spids; Andet
sk-SK: Poloha hrotov: Zadný hrot s protiľahlým otáčaním; Predný hrot; Stredný hrot; Zadný hrot; Vertikálny hrot; Iné
zh-TW: 耙齒位置: 反向旋轉的後置刀齒; 前置刀齒; 置中刀齒; 後置刀齒; 垂直刀齒; 其他
bg-BG: Положение на зъбците: Зъбци с обратно въртене отзад; С предни зъбци; Средни зъбци; Задни зъбци; Вертикални зъбци; Друго
fr: Position des dents: Fraises arrière contre-rotatives; Fraises avant; Fraises centrales; Fraises arrière; Fraises verticales; Autre
lt-LT: Dantų padėtis: Priešpriešinėmis kryptimis besisukantis galinis dantis; Priekinis dantis; Vidutinis dantis; Galinis dantis; Vertikali dantėlė; Kita
sv: Position av tänder: Motroterande bakre pinne; Främre pinne; MID-spinne; Bakre pinne; Vertikal tand; Annat
hr-HR: Položaj zubaca: Stražnje kopačice s rotacijom suprotnom smjeru kretanja; Prednji zupčanik; Sredni zupčanik; Stražnji zupčanik; Vertikalni zupčanik; Ostalo
sl-SI: Položaj zobcev: Nasprotno vrteči se zadnji zob; Sprednji zob; Srednji zob; Zadnji zob; Vertikalno držanje; Druga
pl: Pozycja zębów: Przeciwbieżne tylne zęby; Zęby przednie; Zęby środkowe; Zęby tylne; Zęby pionowe; Inne
vi: Vị trí răng cào: Răng xới sau xoay ngược chiều; Răng xới trước; Răng xới giữa; Răng xới sau; Răng dọc; Khác
de: Zinkenposition: Gegenläufig hinten; Vorne; Mitte; Hinten; Vertikal; Sonstiges
ja: タインの位置: 逆回転リアタイン; フロントタイン; ミッドタイン; リアタイン; 垂直タイン; その他
en: Tine position: Counter-rotating rear tine; Front tine; Mid tine; Rear tine; Vertical tine; Other
nb: Tindeposisjon: Motroterende bakre tind; Fremre tind; MID-tind; Bakre tind; Vertikal tind; Annet
hu: Fogak helyzete: Ellentétesen forgó hátsó fog; Első fog; Középső fog; Hátsó fog; Függőleges fog; Egyéb
th: ตำแหน่งของซี่คราด: ฟันไถหมุนย้อนทิศทางที่ตำแหน่งด้านหลัง; ฟันไถด้านหน้า; ฟันไถกลาง; ฟันไถด้านหลัง; ฟันไถแนวตั้ง; อื่นๆ
cs: Poloha hrotů/radliček: Protiběžné hroty/radličky vzadu; Hroty/radličky vpředu; Hroty/radličky uprostřed; Hroty/radličky vzadu; Svislé hroty/radličky; Jiné
el: Θέση δοντιών (tines): Αντίστροφα περιστρεφόμενο πίσω μαχαίρι; Μπροστινό δόντι; Μεσαίο δόντι; Πίσω οδοντωτό δόντι; Κάθετα δόντια; Άλλο
es: Posición de los dientes: Púa trasera contrarrotante; Diente delantero; Altura media; Altura trasera; Punta vertical; Otros
ko: 타인 위치: 역회전식 후방 타인; 전방 타인형; 미드 타인형; 후방 타인형; 수직 타인형; 기타
pt-BR: Posição dos dentes: Dente traseiro contrarrotativo; Dente frontal; Dente central; Dente traseiro; Dente vertical; Outro
nl: Tandpositie: Tegengesteld draaiende tanden (achter); Tanden aan de voorzijde; Tanden in het midden; Tanden aan de achterzijde; Verticale tanden; Overig
it: Posizione dei rebbi: Dente posteriore controrotante; Dente anteriore; Rebbio centrale; Dente posteriore; Denti verticali; Altro
fi: Piikkien asento: Vastakkaiseen suuntaan pyörivä takapiikki; Etupiikki; Keskipiikki; Takapiikki; Pystysuora piikki; Muu
pt-PT: Posição dos dentes: Dente traseiro contrarrotativo; Dente frontal; Dente médio; Dente traseiro; Dente vertical; Outro
ro-RO: Poziția dinților: Dinți spate contrarotativi; Dinți frontali; Dinți medii; Dinți spate; Dinți verticali; Altele
zh-CN: 耙齿位置: 后齿反向旋转; 前齿; 中齿; 后齿; 立式; 其他
tr: Tırnak konumu: Ters dönüşlü arka dişli; Ön dişli; Orta dişli; Arka dişli; Dikey dişli; Diğer